it: Tipo di filtro solare: Chimico; Ibrido; Minerale (fisico); Altro
nl: Zonnebrandfiltertype: Chemisch; Hybride; Mineraal (fysisch); Andere
lt-LT: Apsaugos nuo saulės filtro tipas: Cheminis; Hibridinė; Mineralinis (fizinis); Kita
sv: Solskyddsfiltertyp: Kemiskt; Hybrid; Mineraliskt (fysiskt); Övrigt
tr: Güneş kremi filtre tipi: Kimyasal; Hibrit; Mineral (fiziksel); Diğer
sl-SI: Vrsta filtra za sončenje: Kemični; Hibridni; Mineralni (fizični); Drugo
zh-TW: 防曬濾光劑類型: 化學; 混合; 礦物性（物理性）; 其他
en: Sunscreen filter type: Chemical; Hybrid; Mineral (physical); Other
th: ประเภทฟิลเตอร์ครีมกันแดด: เคมี; ไฮบริด; แร่ธาตุ (กายภาพ); อื่นๆ
ro-RO: Tipul de filtru de protecție solară: Chimică; Hibrid; Mineral (fizic); Altele
pl: Typ filtra przeciwsłonecznego: Chemiczne; Hybrydowy; Mineralny (fizyczny); Inne
fi: Aurinkosuojan suodatintyyppi: Kemiallinen; Hybridi; Mineraali (fysikaalinen); Muu
nb: Solkremfiltertype: Kjemikalie; Hybrid; Mineral (fysisk); Annet
cs: Typ filtru opalovacího krému: Chemický; Hybridní; Minerální (fyzikální); Jiné
da: Solcremefiltertype: Kemisk; Hybrid; Mineral (fysisk); Andet
de: Sonnenschutz-Filtertyp: Chemisch; Hybrid; Mineralisch (physikalisch); Sonstiges
es: Tipo de filtro de protector solar: Químico; Híbrido; Mineral (físico); Otros
pt-BR: Tipo de filtro de protetor solar: Químico; Híbrido; Mineral (físico); Outro
sk-SK: Typ filtra opaľovacieho krému: Chemický; Hybridný; Minerálne (fyzikálne); Iné
ja: 日焼け止めフィルタータイプ: 化学的; ハイブリッド; ミネラル（物理的）; その他
ko: 선크림 필터 유형: 화학적; 하이브리드; 미네랄 (물리적); 기타
pt-PT: Tipo de filtro do protetor solar: Químico; Híbrido; Mineral (físico); Outro
el: Τύπος φίλτρου αντηλιακού: Χημικό; Υβριδικό; Ορυκτό (φυσικό); Άλλο
hr-HR: Tip filtera kreme za sunčanje: Kemijski; Hibridni; Mineralni (fizički); Ostalo
bg-BG: Тип филтър на слънцезащитния крем: Химически; Хибрид; Минерален (физичен); Други
hu: Napvédő szűrő típusa: Kémiai; Hibrid; Ásványi (fizikai); Egyéb
zh-CN: 防晒霜滤光剂类型: 化学; 混合; 矿物质（物理性）; 其他
ru: Тип фильтра солнцезащитного средства: Химический; Гибридные; Минеральный (физический); Другой
vi: Loại chất lọc kem chống nắng: Hóa học; Kết hợp; Khoáng (vật lý); Khác
fr: Type de filtre solaire: Chimique; Hybride; Minéral (physique); Autre